【裁判字號】    97,消債更,1360
【裁判日期】    971007
【裁判案由】    更生事件
【裁判全文】
臺灣板橋地方法院民事裁定          97年度消債更字第1360號
聲  請  人  甲○○
上列當事人因消費者債務清理事件聲請更生，本院裁定如下：
    主  文
聲請駁回。
聲請費用由聲請人負擔。
    理  由
一、按債務人不能清償債務或有不能清償之虞者，得依消費者債
    務清理條例所定更生或清算程序，清理其債務，消費者債務
    清理條例第3 條固定有明文。惟聲請依消費者債務清理條例
    所定程序清理其債務之債務人，依消費者債務清理條例施行
    細則第2 條第1 項規定，以該條例第2 條所稱之消費者為限
    。而消費者債務清理條例第2 條第1 、2 項規定：「本條例
    所稱消費者，指五年內未從事營業活動或從事小規模營業活
    動之自然人」、「前項小規模營業指營業額平均每月新臺幣
    二十萬元以下者」。再依消費者債務清理條例施行細則第3
    條第1 、2 項規定：「本條例第二條第一項所稱之營業活動
    ，係指反覆從事銷售貨物、提供勞務或其他相類行為，以獲
    取代價之社會活動」、「債務人為公司或其他營利法人之負
    責人，無論是否受有薪資，均視為自己從事營業活動。其營
    業額依該公司或其他營利法人之營業額定之」、第4 條規定
    ：「本條例第二條第一項所定之五年期間，自聲請更生或清
    算前一日回溯五年計算之；第二項所定之營業額，以五年內
    之營業總額除以實際營業月數計算之」。
二、本件聲請人於民國97年9 月1 日具狀向本院聲請更生，雖主
    張：其為冠威橡膠有限公司董事，5 年內營業額平均每月在
    新臺幣（下同）20萬元以下，其因有不能清償債務之虞，且
    其無擔保或無優先權之債務總額未逾1,200 萬元，復未經法
    院裁定開始清算程序或宣告破產等語。惟查：聲請人為冠威
    橡膠有限公司董事，即該公司負責人，有該公司變更登記表
    影本附卷可稽。經本院向臺北縣政府稅捐稽徵處新莊分處函
    查冠威橡膠有限公司自92年9 月1 日起至97年8 月31日止計
    5 年期間，該公司平均每月營業額，經該處轉請新莊稽徵所
    於97年10月1 日以北區國稅新莊三字第0971025328號函送本
    院冠威橡膠有限公司92年9-10月起至97年7-8 月止之營業人
    銷售額與稅額申報書30紙。經核上開營業人銷售額與稅額申
    報書，冠威橡膠有限公司92年9-10月起至97年7-8 月止之銷
    售總額共12,120,367元，以此計算該公司自92年9 月1 日起
    至97年8 月31日止之平均每月營業額為202,006 元（即：12
    ,120,367元÷60月=202,006元；元以下四捨五入），超過20
    萬元。因此，聲請人既為冠威橡膠有限公司負責人，該公司
    於聲請人本件更生聲請前5 年之營業額平均每月又逾20萬元
    ，則聲請人即非屬消費者債務清理條例第2 條所稱之消費者
    ，而不得依該條例所定更生或清算程序清理其債務。是聲請
    人本件更生之聲請，於法不合，應予駁回，爰裁定如主文。
三、至於聲請人所預納之郵務送達費2,380 元及鑑定費3,000 元
    ，則待全案確定後，如有餘額，再行退還，附此敘明。
中    華    民    國    97    年    10    月     7    日
              民事第一庭    法      官  陳翠琪
上為正本係照原本作成
如不服本裁定，應於裁定送達後10日內，以書狀向本院提出抗告
，並繳納抗告費新臺幣1 千元
中    華    民    國    97    年    10    月    8     日
                            書  記  官  李瑞芝


司法院資訊處製作；財團法人民間司法改革基金會備份。
